Jhosse Esteban Sanchez Amaya

Edad 26 años Diagonal 33ª bis 15 63 Teusaquillo Bogota, Colombia Apto 201

Tel: 304 328 35 28

E-mail: s.l.sanchez.inc@gmail.com

Tecnologo en gestion de fabricación mecanica



Tecnico en mecánica industrial, estudiante de ingeniería mecánica y miembro activo de semillero de investigación en la ETITC, con conocimientos en software de diseño, procesos de manufactura, metalmecánica, experiencia en manejo de máquinas industriales y instrumentos de medición.

Me defino como una persona altamente activa, competitiva y poseedora de grandes cualidades, siempre en disposición de una actitud positiva, comprometida con el trabajo y mi profesión, creo firmemente en el trabajo en equipo, la comunicación asertiva con los demás a través de un lenguaje claro, cauteloso y adecuado, la honestidad y responsabilidad son mis mejores aptitudes.

ESTUDIOS

2012-2013 Título Técnico programación de software Servicio Nacional de Aprendizaje - SENA

2015-2016 Título Técnico mecánico de maquinaria industrial **Bogota-Colombia** Servicio Nacional de Aprendizaje - SENA

2018-2020 Título Técnico profesional en Dibujo Mecánico y de Herramientas Industriales

Bogota-Colombia Escuela Tecnológica Instituto Técnico Central

2021-2022 Título Tecnólogo en Gestión de Fabricación Mecánica **Bogota-Colombia** Escuela Tecnológica Instituto Técnico Central

2022-Actualidad Título Ingenieria Mecánica

Bogota-Colombia Escuela Tecnológica Instituto Técnico Central

Idiomas: Español: Natal

Ingles: Intermedio

Programas manejados: Word, Excel

EXPERIENCIA LABORAL

LIMPIABRISAS E INTERMOLDES

Bogotá, Colombia

febrero 2017 - Marzo 2020 febrero 2021 - actualidad

Técnico de mantenimiento

- Mantenimiento tecnico de motores electromecánicos y sistemas para limpiaparabrisas.
- Fabricación de repuestos en general en máquinas torno y fresadora convencional.
- Control de calidad de piezas fabricadas.
- Diseño de Prototipos para nuevos desarrollos y planos para producción.

INSTITUTO NACIONAL DE SALUD Junio 2020 - Diciembre 2020 Bogotá, Colombia

Apoyo gestión de información

- Apoyar la digitación de procesos relacionados con el sistema de información para la vigilancia en salud pública, en el marco de la atención de la emergencia por Covid -19.
- Digitar con oportunidad y de acuerdo con los procedimientos técnicos en el Sivigila, el módulo de contactos de los eventos de interés en salud pública asignados.
- Generar repositorio de información de los soportes a la notificación y ajuste de los casos en Sivigila.

Plastitec S.A Junio 2015 - febrero 2017 Bogotá, Colombia

Técnico mecánico de maquinaria industrial.

- Mantenimiento preventivo y correctivo en maquinaria electroneumatica para producción de bolsas de suero en pp y pvc en laboratorios farmacéuticos.
- Monitoreo y manejo de rutas de lubricación en maquinaria de laboratorio farmacéutico.
- Analizar las fallas, proponer y ejecutar soluciones en función de los recursos dispuestos por los fabricantes de equipos.
- Realizar reportes técnicos de fallas y soluciones.
- Atender los requerimientos por supervisores y darles solución.

REFERENCIAS LABORALES

Cesar Sanchez

Tecnico electromecanico olimpica.

Teléfono: 3116421875 guiovany9601@hotmail.com

Hildred Sissa Ordoñez

Tecnico en mecanizado por arrangue de viruta.

Teléfono: 301 456 1903

REFERENCIAS PERSONALES

Alexander Sanchez Amaya

Ingeniero electronico Teléfono: 312 458 73 22

Juan Rojas

Tecnólogo en Gestión de Fabricación Mecánica

Teléfono: 350 244 8287

FORMACIONES ADICIONALES E INTERESES

- Certificación CSWP (en curso)
- Certificación de capacitación básica de solidworks (16 horas) 2020
- Certificación CSWA 2019
- Aplicación de parámetros de buenas practicas de manufactura (40 horas) 2016
- Soldadura con procesos GMAW en uniones 1F y 2F (40 horas) 2015
- Fundamentos básicos de matemáticas (40 horas) 2014